---
title: "경돼님분석"
author: "doyeon"
output: html_document
---

```{r message=FALSE, warning=FALSE, results='hide'}
library(data.table)
library(GGally)
library(lubridate)
library(tidyverse)
library(ggpmisc)
library(recipes)
library(gridExtra)
```

#데이터 불러오기
```{r}
df_raw <- fread("c:/R/Competition/preprocessing_data.csv",header=T,encoding = 'UTF-8')
df <- df_raw
##데이터 전처리
#1)경돼님이 댓글기능 막으셔서 좋아요 및 싫어요 NA처리 되어서 제거 후 진행.
df <- df %>% 
    drop_na()
#2)날짜 및 텍스트 전처리
df <- df %>% 
    mutate(published_at = ymd(published_at)) %>% 
    mutate(year = year(published_at),
           month = month(published_at),
           wday = wday(published_at,label = T)) %>% 
    select(-comments,-tags,-description) %>% 
    mutate(interest_rate = (likes+dislikes+comment_count)/view_count,
           total_interest = (likes+dislikes+comment_count)) #**변수추가**
head(df)
#변수추가 이유 : likes, dislikes, comment_ct와 view_count의 상관관계가 유의하다.
#따라서 세 변수를 하나로 통합하여 interest라는 변수로 처리하였음
```

#상관관계 분석
```{r}
df %>% 
    select_if(is.numeric) %>%
    select(-published_time,-published_year,-published_month,-published_day,-year,-month) %>% 
    ggpairs()
#상관관계 결과 : view_ct와 유의미한 변수는 duration, interest
#주의할 점 : month_upload_ct는 이후 분석을 통해서 중요하다고 생각되나 해당 상관관계비교에선 유의미하지 않다고 나옴. month별로 그룹핑 된 값이기 떄문이라고 판단되어 이후 month별로 그룹핑 후 다시 상관관계 확인 요망.(결론 : 유의미한 변수임.)
```
  
#분석 진행 방향 : view_ct와 매우 유의한 interest 관련 변수들로 이상치 직접 판단 및 영상 특징 추출/정리  
##HOW? 조회수가 높은 영상들을 interest_rate를 기준으로 알고리즘 등의 외적 요인의 의한 이상치인지 아니면 경돼님에 의한 TOP 영상인지 판단한다.  
##외적 요인의 의한 높은 조회수 영상들을 이상치로 제거하고 조회수 TOP영상들의 특징을 조사해본다. 추출된 특징들로 앞으로 경돼님이 영상을 만드는데 참고할 수 있도록 제시함.  
## + 추가적으로 낮은 조회수 + 낮은 interest의 영상들의 특징도 추출하여 앞으로 지양해야할 특징들을 제시한다.  
  
  
#분석 전, 월별로 그룹핑하여 upload_ct 변수 중심으로 확인해보기
```{r}
#월별로 전처리 위한 작업
month_upload_ct <- df %>% 
    select(year,month,month_upload_count) %>% 
    group_by(year,month) %>% 
    summarise(mt_upload_ct = mean(month_upload_count)) %>% 
    arrange(year,month) %>% 
    select(year,mt_upload_ct)
a <- month_upload_ct[,2]
head(a)
df3 <- df %>% 
    select(year,month,view_count,likes,dislikes,comment_count) %>% 
    group_by(year,month) %>% 
    summarise(mean_month_view = mean(view_count),
              mt_total_interest = sum(likes+dislikes+comment_count),
              mt_interest_rate = mean((likes+dislikes+comment_count)/view_count),
              total_view = sum(view_count)) %>%  
    arrange(year,month) %>% 
    bind_cols(a) %>% 
    mutate(date = paste(year,month) %>% ym)
head(df3)
```  
  
#월별로 변환한 변수들 상관관계 확인
```{r}
df3 %>% ggpairs()
#분석 결과 - upload_ct는 중요한 변수이다.
#cor.test 진행
#1)view_ct & upload_count 상관관계 유의미함.
cor.test(df3$mean_month_view,df3$mt_upload_ct) #0.4291062 /  p-value = 0.0007765
#2)total_interest,month_upload_count 상관관계 유의미함
cor.test(df3$mt_total_interest,df3$mt_upload_ct) #0.7014436 / p-value = 8.632e-10
#3)view_ct & total_interest 상관관계 유의미함.
cor.test(df3$mean_month_view,df3$mt_total_interest) #0.7575452 /p-value = 5.863e-12
#4)total_interest & interest_rate 상관관계 유의미함.
cor.test(df3$mt_total_interest,df3$mt_interest_rate)#-0.4810885 / p-value = 0.000132
#5)interest_rate  & view_ct 상관관계 유의미함.
cor.test(df3$mt_interest_rate,df3$mean_month_view)#-0.5614843  / p-value = 4.531e-06
```

#연도별 평균 view / interest_rate 구하기
```{r}
#연도별 평균 view, 평균 interest_rate, 총 흥미도 구하기
df %>% 
    select(year,month,view_count,likes,dislikes,comment_count) %>%
    filter(year != 2016) %>% 
    group_by(year) %>% 
    summarise(yr_mean_view = mean(view_count),
              yr_interest_rate = mean((likes+dislikes+comment_count)/view_count),
              yr_total_interest = sum(likes+dislikes+comment_count))

#년평균 view 시각화
df %>% 
    select(year,month,view_count,likes,dislikes,comment_count) %>%
    filter(year != 2016) %>% 
    group_by(year) %>% 
    summarise(yr_mean_view = mean(view_count),
              yr_interest_rate = mean((likes+dislikes+comment_count)/view_count)) %>%  
    arrange(year) %>% 
    ggplot(aes(year,yr_mean_view))+
    geom_bar(stat = 'identity')

#년 평균 흥미도 시각화
df %>% 
    select(year,month,view_count,likes,dislikes,comment_count) %>%
    filter(year != 2016) %>% 
    group_by(year) %>% 
    summarise(yr_mean_view = mean(view_count),
              yr_interest_rate = mean((likes+dislikes+comment_count)/view_count),
              yr_total_interest = sum(likes+dislikes+comment_count)) %>% 
    arrange(year) %>% 
    ggplot(aes(year,yr_interest_rate))+
    geom_bar(stat = 'identity')

```

#년도별 데이터 시각화 - 이상치 직접 확인하기
```{r}
df3 %>% 
    mutate(date = paste(year,month) %>% ym) %>%
    filter(year != 2016) %>% 
    select(date,everything()) %>% 
    ggplot(aes(date,mean_month_view))+
    geom_line()+
    scale_x_date(date_labels = "%b/%Y")+
    stat_peaks(colour = "red") + #극대점 빨간점으로 표시
    stat_peaks(geom = "text", colour = "red", #극대점 날짜("%Y-%m") 표시 
               vjust = -0.5, x.label.fmt = "%Y-%m") +
    stat_valleys(colour = "blue") +  #극소점 파란점으로 표시
    stat_valleys(geom = "text", colour = "blue", angle = 45,
                 vjust = 1.5, hjust = 1,  x.label.fmt = "%Y-%m")
#이상치로 판단되는 극대점 
#17 - 06 / 08 / 10 / 12
#18 - 01 / 04 / 08 / 10
#19 - 01 / 10 / 12
#20 - 07
```
  
#년/월별 시각화
```{r}
df333 <- df %>% 
    select(title,interest_rate,view_count,year,month,published_day)
g1 <- df333 %>% 
    select(-title) %>% 
    group_by(year,month) %>% 
    summarise(total_view = sum(view_count),
              mean_view = sum(view_count)/n()) %>% 
    filter(year != 2016) %>% 
    mutate(date = paste(year,month) %>% ym) %>%
    ggplot(aes(date,total_view))+
    geom_bar(stat = 'identity')
g2 <- df333 %>% 
    select(-title) %>% 
    group_by(year,month) %>% 
    summarise(total_view = sum(view_count),
              mean_view = sum(view_count)/n()) %>% 
    filter(year != 2016) %>% 
    mutate(date = paste(year,month) %>% ym) %>%
    ggplot(aes(date,mean_view))+
    geom_bar(stat = 'identity')    

g3 <- df333 %>% 
    select(-title) %>% 
    group_by(year) %>% 
    summarise(mean_view = sum(view_count)/n()) %>% 
    filter(year != 2016) %>% 
    ggplot(aes(year,mean_view))+
    geom_bar(stat = 'identity')  

g4 <- df3 %>% 
    select(year,month,mt_interest_rate) %>% 
    filter(year != 2016) %>%
    group_by(year,month) %>% 
    summarise(mean11 = mean(mt_interest_rate)) %>% 
    mutate(date = paste(year,month) %>% ym) %>% 
    ggplot(aes(date,mean11))+
    geom_bar(stat = 'identity')

grid.arrange(g1,g2,g3,g4)
```

#년도별로 쪼개서 이상치 분류 과정 생략
```{r}
#이상치 제거하기
#이상치 제거 하기
delete_var <- c('유도(Judo)하는 사람이 주짓수(Jiu-jitsu) 대회 나갔을 때','경돼 주짓수 대회 참가 vlog (long edited version)','여자 운동 동기부여(Workout Motivation for Women)','[경돼 유도]생활 체육과 엘리트 체육의 차이???!','추석 연휴, 그녀가 돌아왔다(Full version)','여자가 유도를 배우면?','[경돼 유도] 자유연습 기술 편집(judo randori)','그녀가 돌아왔다(티저 영상)','#1 헬스장에서 훈수두는 사람 대처법','일본어학과 소녀와의 운동','근육은 어떻게 성장할까? │한글 자막','유도 프로선수와 아마추어의 차이... 넘사벽?!','#2 언더아머 논란 종결, 직접 매장에 찾아가다!','다시 돌아온 그녀, 세번째 이야기','다시 돌아온 그녀(무편집본)','이제 언더아머 직원도 3대 500을 안다!│다시 찾은 언더아머','경돼 X 왕기춘, 월클의 벽에 도전하다!!(오늘 나는 깃털이었다.)','거폭도 인정한 유도 국가대표 상비군의 위엄... 생활체육의 한계!?','주짓수 가서 이런 기술 쓰면 안됩니다...','펑티모의 고양이송... 가장 현실적인 리액션(Reaction)','내추럴, 스테로이더?','#1운동뺏기│3대 7000 뽀종에게 배워보는 등 운동 2019','회사다니면서 55일 동안 다이어트(-9kg 감량)')
#length(delete_var) #23개
#597 -23 =575 이상치 제거 잘됌.
df22 <- df %>% 
    select(title,interest_rate,view_count,year,month,published_day) %>% 
    filter(!(title %in% delete_var))
```

#이상치 제거 후 변수들 시각화
```{r}
g11 <- df22 %>% 
    select(-title) %>% 
    group_by(year,month) %>% 
    summarise(total_view = sum(view_count),
              mean_view = sum(view_count)/n()) %>% 
    filter(year != 2016) %>% 
    mutate(date = paste(year,month) %>% ym) %>%
    ggplot(aes(date,total_view))+
    geom_bar(stat = 'identity')
g22 <- df22 %>% 
    select(-title) %>% 
    group_by(year,month) %>% 
    summarise(total_view = sum(view_count),
              mean_view = sum(view_count)/n()) %>% 
    filter(year != 2016) %>% 
    mutate(date = paste(year,month) %>% ym) %>%
    ggplot(aes(date,mean_view))+
    geom_bar(stat = 'identity')    

g33 <- df22 %>% 
    select(-title) %>% 
    group_by(year) %>% 
    summarise(mean_view = sum(view_count)/n()) %>% 
    filter(year != 2016) %>% 
    ggplot(aes(year,mean_view))+
    geom_bar(stat = 'identity')  

g44 <- df %>% 
    select(title,year,month,view_count,likes,dislikes,comment_count) %>% 
    filter(!(title %in% delete_var)) %>% 
    group_by(year,month) %>% 
    summarise(mean_month_view = mean(view_count),
              mt_total_interest = sum(likes+dislikes+comment_count),
              mt_interest_rate = mean((likes+dislikes+comment_count)/view_count),
              total_view = sum(view_count)) %>%  
    arrange(year,month) %>% 
    bind_cols(a) %>% 
    mutate(date = paste(year,month) %>% ym)%>% 
    ggplot(aes(date,mt_interest_rate))+
    geom_bar(stat = 'identity')

grid.arrange(g11,g22,g33,g44)
```


#인사이트!
#유의미한 변수 1 : interest_rate 높히기 위해서 기존 시청자들이 좋아하는 컨텐츠 위주로 업로드를 하기.    
#기존 시청자들이 좋아하는 컨텐츠 : 운동영상 + 일상 10분정도. > 이번 분석에서는 높은 조회수들 및 interest_rate를 고려하여 이상치를 제거하고 이상치가 아닌 top 조회수 영상들의 영상 구성 방식, 내용을 확인하여 공통점을 수기로 작성하였다.  
#이부분에 대한 수치화는 추후 추가 분석이 필요함.  
#유의미한 변수 2 : 업로드 횟수 올리기  


유의미한 변수 1 : upload_count 
유의미한 변수 2 : interest_rate
    
시청수 떨어진 이유 : "upload_count" / 메인 영상 컨텐츠수 감소(시간, 내용)
> 아직 구독 및 경돼님 영상을 주시하고 있는 시청자들은 여전히 나쁘지 않은 흥미도를 갖으며
경돼님의 "제대로된" 영상이 올라오면 시청하고 있음.(최근까지도)
>그러나, 경돼님의 업로드 횟수에 비례하여 조회수는 감소하고 있다.
>또한, 최근 영상이 올라오더라도 경돼님의 시청자들이 선호하는 일상 + 운동 (10분정도)되는 
영상이 올라오지 않는다. 
**경돼님이 유튜브 업로드에 중점을 두어 양질의 영상을 올리지 못하신다.**
이는 영상을 올리더라도 큰 의미가 없을 수 있다.

느낀점: 2017~2018년도에 큰 폭으로 상승하였고 이후 다시 감소하였다. 그러나 이는
    2018년도가 구독자 최고를 찍은 시점이며 실질적으로 활동하는 구독자가 많았다.
    따라서, 시간이 지남에 따라 감소하는 것은 자연스럽다고 생각된다.(17,19 평균 조회수 비슷)
    또한, 2018년도에는 경돼님의 메인 컨텐츠(일상+운동)이외에도 신규 시청자들을 끌어들일
    "다양한 컨텐츠"들을 많이 했고 이는 유효한 결과를 도출했다. 
    1)유행에 따른 영상이 제작되었으며(펑티모, 언더아머 등),
    2)알고리즘의 영향을 받은 영상들도 많이 제작하였다.(유도, 주짓수)
    2018년도에는 특정 헬스 유튜버의 팬층이 존재하지 않았으며 다양한 헬스 유튜버들의 영상을 시청하였으며
    경돼님도 이에 해당한다. 그러나 18년도 이후 많은 헬스 유튜버들이 높은 수의 구독자들을 보유하고 있다.


    



